臺灣臺北地方法院刑事判決
111年度交簡上字第11號
上  訴  人
即  被  告  范達次



指定辯護人  本院公設辯護人唐禎琪
上列上訴人即被告因公共危險案件，不服本院中華民國110年12
月27日110年度交簡字第832號第一審刑事簡易判決（聲請簡易判
決處刑案號：110年度偵字第30891號），提起上訴，本院管轄之
第二審合議庭判決如下：
    主  文
上訴駁回。
    事實及理由
一、本案經本院審理結果，認第一審簡易判決認事用法及量刑均
    無不當，應予維持，並引用第一審判決書記載之事實、證據
    及理由（如附件所示）。
二、被告范達次上訴意旨略以：我有酒後騎車，但酒測值不應該
    高達每公升0.64毫克，酒測值顯受之前施打莫德納疫苗影響
    ，且我經濟狀況不佳，領有低收入戶證明，希望能應無罪、
    從輕量刑並給予緩刑等語。
三、經查：
  ㈠被告雖辯稱：酒測值受施打疫苗影響云云，惟查：
  ⒈衛生福利部食品藥物管理署公告之莫德納疫苗中文說明書，
    並無提及影響酒測檢驗值之說明，僅提及不會對駕駛及機械
    操作能力產生影響，或其影響程度小，可忽略不計；復查國
    內外文獻亦無上開疫苗影響酒測檢驗值的相關資料等情，有
    衛生福利部110年12月23日衛授疾字第1100018916號函及所
    檢附之中文說明書在卷可參(見本院110交簡832卷【下稱交
    簡卷】第51至64頁)，足見並無任何文獻或研究可資證明施
    打莫德那疫苗會影響吐氣酒精值；且依被告所提出之疫苗接
    種紀錄卡所示(見交簡卷第47頁)，被告施打莫德納疫苗之時
    間為110年9月28日，距離本件酒測之日(110年10月9日)已有
    11日之久，實難認被告上開酒測值，有受施打上開疫苗之影
    響。
  ⒉參以被告於本院審理中坦承：我當日有帶1瓶酒，加上朋友敬
    酒，總共喝了約2、3瓶啤酒，喝酒後有騎車等語(見本院簡
    上卷第39、59頁)，足認被告確有飲酒後駕駛動力交通工具
    之事實；再依被告於警詢中自承其所飲用之台灣啤酒1瓶為6
    00毫升(見110偵30891卷【下稱偵卷】第12頁)，則衡情被告
    既飲用2、3瓶600毫升之啤酒，可見其當時飲用之酒量非微
    ，則其經員警測得吐氣酒精濃度達每公升0.64毫克乙節，亦
    難認有違常情。
  3.佐以本案所使用酒精濃度測試器之檢定合格日期為110年3月
    20日，有效期限至111年3月31日；而被告進行酒測時(110年
    10月9日），尚在該酒測器檢測合格的有效期間內等情，有
    財團法人台灣商品檢測驗證中心呼氣酒精測試器檢定合格證
    書及酒精呼氣測定紀錄表在卷可憑(見偵卷23、25頁)，足認
    本案所使用之酒測器，其準確性及可靠性已獲擔保，員警使
    用合格檢測器測得被告吐氣所含酒精濃度為每公升0.64毫克
    數值之結果，應屬可信。是被告上開所辯，自非可採。
  ㈡再按法官於有罪判決如何量處罪刑，甚或是否宣告緩刑，均
    為實體法賦予審理法官裁量之刑罰權事項，法官行使此項裁
    量權，自得依據個案情節，參酌刑法第57條所定各款犯罪情
    狀之規定，於法定刑度內量處被告罪刑；除有逾越該罪法定
    刑或法定要件，或未能符合法規範體系及目的，或未遵守一
    般經驗及論理法則，或顯然逾越裁量，或濫用裁量等違法情
    事之外，自不得任意指摘其量刑違法（最高法院80年台非字
    第473號、75年台上字第7033號、72年台上字第6696號、72
    年台上字第3647號等判例參照）。原審經審理結果，認被告
    犯罪事證明確，並審酌被告於本案飲酒後吐氣所含酒精濃度
    達每公升0.64毫克，猶危險騎車行駛於公眾使用之道路，明
    顯忽視其他用路人之生命、身體及財產安全，對道路安全所
    潛生之危害程度不輕，兼衡其智識程度、生活狀況、平日素
    行、犯後態度等一切情狀，量處有期徒刑參月，並諭知易科
    罰金之折算標準，經核認事用法均無違誤，量刑尚屬妥適，
    並未逾越法律規定之範圍，亦無濫用權限之情事，難謂有何
    違法可言。被告上訴請求從輕量刑云云，為無理由。
  ㈢又被告固未曾因故意犯罪受有期徒刑以上刑之宣告，有臺灣
    高等法院被告前案紀錄表附卷可參，惟本院審酌酒後禁止駕
    車之觀念業經政府長期以各種管道大力宣導，而酒後駕車犯
    罪亦迭經立法者修法提高刑罰，且向為警察機關所嚴加查緝
    ，均為社會大眾所周知，被告應瞭解酒精對於人體意識狀態
    之影響與酒後駕車之危險性，卻仍於飲酒後騎車上路，且犯
    後矢口否認犯行，未見悔意，認被告有實際接受刑罰執行，
    以收制裁、警惕之必要，並無以暫不執行為適當之情形，爰
    不予宣告緩刑，併予敘明。
四、至原審雖未及審酌比較新舊法，惟本件比較新舊法之結果，
    既仍適用修正前之規定，適用法律結果並無不同，對判決不
    生影響，是原審所適用之法條核無違誤，自無庸撤銷改判（
    最高法院96年度台上字第270號判決參照），附此敘明。
據上論斷，應依刑事訴訟法第455條之1第1項、第3項、第368條
、第373條，判決如主文。
本案經檢察官呂建興聲請簡易判決處刑，檢察官謝雨青到庭執行
職務。 　　
中　　華　　民　　國　　111 　年　　5 　　月　　4 　　日
　　　　　　　　  刑事第五庭審判長  法  官  李小芬   
　　　　　　　　　　　　　　　　　　法  官  翁毓潔   
　　　　　　　　　　　　　　　　　　法  官  林虹翔
上正本證明與原本無異。
不得上訴。
    　　　　　　　　　　　　　　　　書記官　陳韶穎
中　　華　　民　　國　　111 　年　　5 　　月　　4 　　日
附件：
臺灣臺北地方法院刑事簡易判決
110年度交簡字第832號
聲　請　人　臺灣臺北地方檢察署檢察官
被　　　告　范達次　男　(民國00年0月00日生)
　　　　　　　　　　身分證統一編號：Z000000000號
　　　　　　　　　　住新北市○○區○○路○○○村00巷0號
　　　　　　　　　　居新北市○○區○○路000巷00弄0號2樓
上列被告因公共危險案件，經檢察官聲請以簡易判決處刑（110
年度偵字第30891號），本院判決如下：
    主  文
范達次吐氣所含酒精濃度達每公升零點二五毫克以上而駕駛動力
交通工具，處有期徒刑參月，如易科罰金，以新臺幣壹仟元折算
壹日。
    犯罪事實及理由
一、范達次於民國110年10月8日晚間6時30分至同日晚間10時30
    分，在臺北市○○區○○○路0段000號餐廳飲用酒類後，明知於
    飲酒後不得駕駛動力交通工具，仍於翌(9)日凌晨3時許，騎
    乘車號000-000號重型機車行駛於道路上，嗣於凌晨3時40分
    許，行經臺北市中山區市民大道2段與林森北路口時為警攔
    檢，於凌晨4時2分許測得其吐氣酒精濃度達每公升0.64毫克
    。案經臺北市政府警察局中山分局報告臺灣臺北地方檢察署
    檢察官偵查後聲請簡易判決處刑。
二、訊據被告范達次雖坦承有於上開時間、地點飲用酒類飲料之
    事實，然矢口否認有何公共危險犯行，辯稱：我只有喝一些
    ，我以前的酒測值都是每公升0.1毫克，我於110年9月28日
    施打莫德納疫苗後，身體對於疫苗反應激烈，我認為我的酒
    測值跟施打疫苗有關，我的酒測值不可能高達每公升0.64毫
    克云云。然查：
㈠、被告於警詢中供稱：我於110年10月8日晚間6時30分許，跟朋
    友在餐廳飲用啤酒，大約同日晚間10時30分許結束，我大概
    喝了3、4瓶(每瓶約600ML)台灣啤酒，休息到隔天凌晨3時許
    ，我才要騎車回新莊的住處等語（偵卷第12頁至第13頁），
    於偵查中亦供稱：我自己買兩瓶酒，加上別人敬酒，加減大
    約就是3、4瓶等語（偵卷第74頁），復於本院訊問中供稱：
    我警詢的筆錄內容是照我的意思打的等語（本院卷第43頁）
    ，足見被告為警查獲前確有飲用3至4瓶酒類飲料等情，堪已
    認定。　　
㈡、被告雖以前詞置辯，然一般情況下飲用330ML的啤酒(酒精濃
    度5%)3瓶，受測者的吐氣酒精濃度即可能達法定標準值每公
    升0.25毫克，若飲用330ML的啤酒5.4瓶，受測者的吐氣酒精
    濃度就可能已達法定標準值每公升0.40毫克，而被告於警詢
    中自承飲用3、4瓶約600ML的啤酒，可見其所攝取酒精之數
    量非微，故其經檢測出吐氣酒精濃度超過每公升0.25毫克，
    難謂有何異常之處。再者，被告雖認其酒測值受施打疫苗所
    影響，認酒測值異常云云，而本院函詢衛生福利部後覆以：
    查國內外文獻並無施打疫苗是否影響酒測檢驗值的相關資料
    ，但施打疫苗並不會對駕駛及機械操作能力產生影響等情，
    此有衛生福利部110年12月23日衛授疾字第1100018916號函
    在卷可參(本院卷第51頁)，則就施打疫苗是否影響人體體內
    對於酒精代謝情形，目前並不明確，惟不能安全駕駛動力交
    通工具罪，即係處罰行為人於服用酒類後，因注意力及反應
    力受體內尚未代謝之酒精成分影響而降低，未能安全駕駛，
    發生突發狀況時亦無法即時反應，進而影響公眾往來之交通
    安全，且該罪係以行為人吐氣所含酒精濃度已達每公升0.25
    毫克以上，卻仍駕駛動力交通工具為要件，為立法明定之劃
    一標準，未就行為人之身體狀況而降低或提高其數值，故縱
    被告係因施打疫苗之故，導致其經檢出酒測值每公升0.64毫
    克，亦無礙其公共危險罪責之成立。
㈢、綜上，被告所辯不足採信，被告所犯公共危險犯行，事證明
    確，自應依法論科。
三、論罪科刑
㈠、核被告所為，係犯刑法第185 條之3 第1 項第1 款之吐氣所
    含酒精濃度達每公升零點二五毫克以上而駕駛動力交通工具
    罪。
㈡、爰以行為人責任為基礎，本院審酌被告於本案飲酒後吐氣所
    含酒精濃度達每公升0.64毫克，猶危險騎車行駛於公眾使用
    之道路，明顯忽視其他用路人之生命、身體及財產安全，對
    道路安全所潛生之危害程度不輕，兼衡其智識程度、生活狀
    況、平日素行、犯後態度等一切情狀，量處如主文所示之刑
    ，並諭知易科罰金之折算標準，以資懲儆。
四、依刑事訴訟法第449 條第1 項前段、第3 項、第454 條第2
    項，刑法第185 條之3 第1 項第1 款、第41條第1 項前段，
    刑法施行法第1 條之1第1 項，逕以簡易判決處刑如主文。
五、如不服本判決，得自收受送達之日起20日內向本院提出上訴
    狀，上訴於本院管轄第二審合議庭（須附繕本）。
本案經檢察官呂建興聲請以簡易判決處刑。
中　　華　　民　　國　　110 　年　　12　　月　　27　　日
  　　　　　　　　刑事第十三庭  法　官　涂光慧
上正本證明與原本無異。
如不服本判決應於收受送達後20日內向本院提出上訴書狀，並應
敘述具體理由；其未敘述上訴理由者，應於上訴期間屆滿後20日
內向本院補提理由書（均須按他造當事人之人數附繕本）「切勿
逕送上級法院」。因疫情而遲誤不變期間，得向法院聲請回復原
狀。
                                書記官  張宇安
中　　華　　民　　國　　110 　年　　12　　月　　27　　日
附錄本案論罪科刑法條
中華民國刑法第185條之3
駕駛動力交通工具而有下列情形之一者，處2年以下有期徒刑，
得併科20萬元以下罰金：
一、吐氣所含酒精濃度達每公升零點二五毫克或血液中酒精濃度
    達百分之零點零五以上。
二、有前款以外之其他情事足認服用酒類或其他相類之物，致不
    能安全駕駛。
三、服用毒品、麻醉藥品或其他相類之物，致不能安全駕駛。
因而致人於死者，處3年以上10年以下有期徒刑；致重傷者，處1
年以上7年以下有期徒刑。
曾犯本條或陸海空軍刑法第54條之罪，經有罪判決確定或經緩起
訴處分確定，於五年內再犯第1項之罪因而致人於死者，處無期
徒刑或5年以上有期徒刑；致重傷者，處3年以上10年以下有期徒
刑。